【裁判字號】    98,審易,1096
【裁判日期】    980716
【裁判案由】    竊盜等
【裁判全文】
臺灣士林地方法院刑事判決            98年度審易字第1096號
公  訴  人  臺灣士林地方法院檢察署檢察官
被      告  丁○○
上列被告因竊盜案件，經檢察官提起公訴（98年度偵緝字第489
、490 號），被告為有罪之陳述，本院裁定改依簡式審判程序審
理，並判決如下：
    主  文
丁○○攜帶兇器竊盜，累犯，處有期徒刑柒月，扣案之錐子壹支
沒收；又攜帶兇器竊盜，累犯，處有期徒刑柒月；又共同竊盜，
累犯，處有期徒刑參月；又攜帶兇器竊盜，累犯，處有期徒刑柒
月；又攜帶兇器竊盜，未遂，累犯，處有期徒刑陸月，應執行有
期徒刑壹年參月，扣案之錐子壹支沒收。
    事  實
一、丁○○前因施用毒品案件，經本院以94年度訴字第771 號判
    決處有期徒刑1 年確定。又因偽造文書、竊盜案件，分別經
    本院以95年度士簡字第962 號判決處有期徒刑6 月確定及臺
    灣板橋地方法院以94年度易字第1828號判決處有期徒刑9 月
    確定，上開3 案嗣經減刑及定應執行有期徒刑1 年確定，於
    民國96年7 月16日縮刑期滿執行完畢。詎其猶不知悔改，(一)
    復意圖為自己不法之所有，於96年9 月11日下午5 時許，在
    臺北市○○區○○路2 段185 巷口，見甲○○所有之車牌號
    碼6N—2296號自小客車停放該處，先持錐子破壞該車右前座
    車窗玻璃，再進入車內竊取安全氣囊1 個，得手後隨即逃離
    現場，嗣經員警據報前往處理，當場扣得其所有供竊盜所用
    之錐子1 支；(二)又意圖為自己不法之所有，於96年9 月30日
    10時37分至同日下午2 時之間某時，在臺北市○○區○○路
    8 號停車場內，見丙○○所有之車牌號碼9B—7988號自小客
    車停放該處，先以錐子打破該車右後座車窗玻璃，再進入車
    內竊取安全氣囊1 個及冷氣機操作面板1 個，得手後隨即逃
    離現場，嗣經員警據報前往處理並採集可疑指紋，送驗後與
    丁○○指紋相符；(三)再與姓名年籍不詳、綽號「阿志」之成
    年男子，共同基於意圖為自己不法所有之犯意聯絡，於96年
    11月16日下午2 時22分許，駕駛其所有之車牌號碼1833—QT
    號自用小客車，至臺北市○○區○○路3 段25巷口，趁無人
    注意之際，竊取戊○○所有停放在該處之車牌號碼8K—9885
    號自用小貨車，得手後，供「阿志」作為代步之用；(四)另意
    圖為自己不法之所有，於97年2 月25日下午4 時30分至同日
    晚間8 時許之間某時，在臺北市士林區芝山捷運站南側停車
    場內，見乙○○所有之車牌號碼7D—3185號自小客車停放該
    處，先持錐子破壞該車右後座車窗玻璃，再進入車內竊取安
    全氣囊1 個及回數票數張，得手後隨即逃離現場；(五)再意圖
    為自己不法之所有，於97年3 月6 日7 時許，在臺北市○○
    區○○路95號旁巷內，見己○○所有之車牌號碼1956—TJ號
    自小客車停放該處，先持錐子敲擊該車右前座車窗玻璃，欲
    進入車內竊取財物，惟因觸動該車之衛星遙控器，己○○隨
    即到場查看，丁○○見狀而作罷並逃離現場，惟該車窗玻璃
    因遭敲擊而碎裂不堪用，足以生損害於己○○。
二、案經己○○告訴及臺北市政府警察局士林分局、南港分局報
    請臺灣士林地方法院檢察署檢察官偵查起訴。
    理  由
一、前揭犯罪事實，業據被告丁○○於本院準備程序及審理時供
    認不諱，犯罪事實一之(一)部分，核與被害人甲○○於警詢時
    指述情節相符，復有車牌號碼6N—2296號自用小客車之照片
    影本11張在卷可稽，並有查獲之錐子1 支扣案可資佐證；犯
    罪事實一之(二)部分，核與被害人丙○○於警詢時指述情節相
    符，復有車牌號碼9B—7988號自用小客車之照片影本14張附
    卷可參，又警方採集車牌號碼9B—7988號自用小客車車內塑
    膠零組件之指紋，經送鑑驗結果，檢出與內政部警政署刑事
    警察局檔存丁○○指紋卡之右環指指紋相符，亦有內政部警
    政署刑事警察局96年11月12日刑紋字第0960169484號鑑驗書
    1 份在卷可資佐證；犯罪事實一之(三)部分，核與被害人戊○○於警詢時指述情節相符，復有96年11月16日之監視器翻拍
    照片影本12張及照片1 份附卷可查；犯罪事實一之(四)部分，
    核與被害人乙○○於警詢時指述情節相符，復有97年2 月25
    日之監視器翻拍照片影本6 張及車牌號碼7D—3185號自用小
    客車之照片影本14張在卷可參；犯罪事實一之(五)部分，核與
    告訴人己○○於警詢時指訴及偵查中證述情節相符，復有97
    年3 月6 日之監視器翻拍照片影本3 張附卷可稽，足徵被告
    自白與事實相符。本件事證明確，被告犯行洵堪認定，應依
    法論科。
二、按刑法第三百二十一條第一項第三款之攜帶兇器竊盜罪，係
    以行為人攜帶兇器竊盜為其加重條件，此所謂兇器，其種類
    並無限制，凡客觀上足對人之生命、身體、安全構成威脅，
    具有危險性之兇器均屬之，且祇須行竊時攜帶此種具有危險
    性之兇器為已足，並不以攜帶之初有行兇之意圖為必要（最
    高法院79年度臺上字第5253號判例參照）。查被告為犯罪事
    實一之(一)、(二)、(四)、(五)之竊盜犯行所攜帶之錐子，係屬質地
    堅硬之金屬利器，業據被告於本院審理時供明在卷，復有照
    片影本一張在卷可稽，客觀上足以對人之生命、身體、安全
    構成威脅，具有危險性，自屬兇器。核被告所為犯罪事實一
    之(一)、(二)、(四)之行為，係犯刑法第321 條第1 項第3 款之攜
    帶兇器竊盜罪。又被告所為犯罪事實一之(三)之行為，係犯刑
    法第320 條第1 項之竊盜罪。再被告所為犯罪事實一之(五)之
    行為，係犯刑法第321 條第2 項、第1 項第3 款之攜帶兇器
    竊盜未遂罪及同法第354 條之毀損罪。被告與姓名年籍不詳
    、綽號「阿志」之成年男子就犯罪事實一之(三)之竊盜犯行，
    有犯意聯絡及行為分擔，為共同正犯。又被告已著手犯罪事
    實一之(五)竊盜行為之實行，因被告訴人發覺而未得手，為未
    遂犯，應依刑法第25條第2 項之規定減輕其刑。被告就犯罪
    事實一之(五)之犯行，係以一行為而觸犯攜帶兇器竊盜未遂罪
    及毀損罪，為想像競合犯，應依刑法第55條規定，從一情節
    較重之攜帶兇器竊盜未遂罪論處。被告所犯上開5 罪，犯意
    各別，行為互殊，應予分論併罰。又被告有事實欄所述犯罪
    科刑執行情形，有臺灣高等法院被告前案紀錄表附卷可參，
    其於有期徒刑執行完畢後，五年內故意再犯有期徒刑以上之
    本罪，應依刑法第47條第1 項之規定論以累犯，並加重其刑
    。被告就犯罪事實一之(五)之犯行有加重及減輕情形，應依刑
    法第71條第1 項之規定先加後減。爰審酌被告前有多次竊盜
    前科，及其犯罪手段、竊得財物之價值，與犯罪後供認犯行
    之態度，並考量被告已與被害人戊○○達成民事調解，被害
    人戊○○已同意原諒被告（見卷附調解紀錄表）等一切情狀
    ，分別量處如主文所示之刑，並定其應執行之刑。
三、扣案之錐子1 支，係被告所有供竊盜所用之物，業據其於偵
    審中供明在卷，應依刑法第38條第1 項第2 款之規定宣告沒
    收。至其為犯罪事實一之(二)、(四)、(五)犯行所攜帶之錐子，因
    未據扣案，被告於本院審理時供稱業已丟棄，為免將來執行
    困難，自不予宣告沒收。
據上論斷，應依刑事訴訟法第299 條第1 項前段、第273 條之1
第1 項，刑法第28條、第320 條第1 項、第321 條第1 項第3 款
、第2 項、第354 條、第25條第2 項、第55條、第51條第5 款、
第47條第1 項、第38條第1 項第2 款，刑法施行法第1 條之1 第
1 項、第2 項前段，判決如主文。
本案經檢察官鄭富城到庭執行職務。
中    華    民    國    98    年     7    月    16    日
                  刑事第一庭法  官  洪英花
以上正本證明與原本無異。
如不服本判決應於收受判決後10日內向本院提出上訴書狀，並應
敘述具體理由；其未敘述上訴理由者，應於上訴期間屆滿後20日
內向本院補提理由書 (均須按他造當事人之人數附繕本)「 切勿
逕送上級法院送上級法院」。
                            書記官  趙彩彤
中    華    民    國    98    年    7     月    16    日
附錄論罪科刑法條全文:
中華民國刑法第320條
（普通竊盜罪、竊佔罪）
意圖為自己或第三人不法之所有，而竊取他人之動產者，為竊盜
罪，處 5 年以下有期徒刑、拘役或 5 百元以下罰金。
意圖為自己或第三人不法之利益，而竊佔他人之不動產者，依前
項之規定處斷。
前二項之未遂犯罰之。
中華民國刑法第321條
（加重竊盜罪）
犯竊盜罪而有左列情形之一者，處 6 月以上、 5 年以下有期徒
刑：
一、於夜間侵入住宅或有人居住之建築物、船艦或隱匿其內而犯
之者。
二、毀越門扇、牆垣或其他安全設備而犯之者。
三、攜帶兇器而犯之者。
四、結夥三人以上而犯之者。
五、乘火災、水災或其他災害之際而犯之者。
六、在車站或埠頭而犯之者。
前項之未遂犯罰之。
中華民國刑法第354條
（毀損器物罪）
毀棄、損壞前二條以外之他人之物或致令不堪用，足以生損害於
公眾或他人者，處 2 年以下有期徒刑、拘役或 5 百元以下罰金
。


司法院資訊處製作；財團法人民間司法改革基金會備份。
